臺灣苗栗地方法院民事小額判決
111年度苗小字第183號
原      告  陳家鴻  

被      告  陳鳴峰  

上列當事人間請求侵權行為損害賠償事件，本院於民國111年3月
24日言詞辯論終結，判決如下：
    主  文
被告應給付原告新臺幣6,825元，及自民國110年12月20日起至清
償日止，按年息百分之5計算之利息。
訴訟費用新臺幣1,000元由被告負擔2分之1，餘由原告負擔。
本判決得假執行。
　　事實及理由
一、本件為小額訴訟事件，依民事訴訟法第436 條之18第1 項規
    定，判決書得僅記載主文，就當事人有爭執事項，於必要時
    得加記理由要領。是本院就肇責比例、修車費之零件費用是
    否應予折舊乙節，加記理由要領。
二、理由要領
（一）修車費部分：按不法毀損他人之物者，被害人得請求賠償
      其物因毀損所減少之價額；民法第196 條規定甚明。又請
      求賠償物被毀損所減少之價值，得以修復費用為估定標準
      ，但以必要者為限，例如修理材料費以新品換舊品應予折
      舊（參照最高法院77年第9 次民事庭會議決議）。系爭車
      輛係於西元2008年6 月出廠，依原告提出之估價單，送修
      支出零件費16,485元、工資12,000元。迄本件車禍發生之
      民國110 年4 月3日，系爭車輛實際使用日數已逾5 年，
      依前揭說明，以新品換舊品而更換之零件，即應予折舊。
      依行政院所頒「固定資產耐用年數表」及「固定資產折舊
      率表」規定，汽車之耐用年數為5 年，依定率遞減法每年
      應折舊千分之369 ，而採用定率遞減法計算折舊者，其最
      後1 年之折舊額，加歷年折舊累計額，其總和不得超過該
      資產成本原額之9/10，換言之，逾耐用年數之自小客車仍
      有相當於資產成本原額1/10之殘值。系爭車輛既已逾耐用
      年數，零件部分之殘值即應以1/10計算，扣除折舊額後，
      僅能請求零件費1,649元。是原告得請求系爭車輛之必要
      修理費為13,649元【計算式：零件1,649元＋工資12,000元
      ＝13,649元】。
（二）又原告自承本件車禍當時係於苗51線道車亭休息站出口往
      左迴轉三義交流道方向時，遭對向直行車即被告擦撞等語
      ，並有道路交通事故調查紀錄表、交通事故相片及道路通
      事故現場圖等在卷可證，亦同被告於警詢時之陳述「我車
      直行時，對向車（即原告）未打方向燈便轉彎，反應不及
      而發生車禍」乙節（卷第39至47頁）。足證原告轉彎時未
      禮讓直行車先行，並打方向燈，顯有過失。然被告係酒後
      騎乘機車，酒測值為0.28mg/l，致判斷力及注意力減弱，
      就本件車禍之發生亦有過失。本院審酌卷附本件車禍之道
      路交通事故調查資料，認兩造應各負一半之肇事責任，依
      民法第217條第1項規定「損害之發生或擴大，被害人與有
      過失者，法院得減輕賠償金額」，故原告得請求之賠償金
      額13,649元應減輕為一半，即6,825元，及自起訴狀繕本
      送達翌日起即110年12月20日起至清償日止，按年息百分
      之5計算之利息；逾此範圍之請求，不應准許，應予駁回
      。
中　　華　　民　　國　　111 　年　　3 　　月　　31　　日
                  苗栗簡易庭  法　官   黃怡玲
以上正本係照原本作成。
如不服本判決，應於判決送達後20日內，以判決違背法令為理由
，向本院提出上訴狀並表明上訴理由，及須按他造當事人之人數
附繕本。如委任律師提起上訴者，應一併繳納上訴裁判費。
上訴理由應表明：
一、原判決所違背之法令及其具體內容。
二、依訴訟資料可認為原判決有違背法令之具體事實。
如未表明上訴理由者，應於上訴後20日內向本院提出上訴理由。
當事人如對本件訴訟內容有所疑義，得聲請閱卷。　　　　　　
　　　　　　　                書記官   陳映綺
中　　華　　民　　國　　111 　年　　3 　　月　　31　　日